臺灣板橋地方法院刑事判決　　　　　　　　96年度訴字第90號
公　訴　人　臺灣板橋地方法院檢察署檢察官
被　　　告　甲○○
　　　　　　　　　　　之1
指定辯護人　戴銀生律師
上列被告因偽造有價證券等案件，經檢察官提起公訴（95年度偵
緝字第2813號、第2814號），本院判決如下：
    主  文
甲○○犯詐欺取財罪，累犯，處有期徒刑拾月，減為有期徒刑伍
月，如易科罰金，以銀元參佰元即新台幣玖佰元折算壹日。
    事  實
一、甲○○前於民國92年間因入出國及移民法案件，經台灣高等
    法院判處有期徒刑6 月，得易科罰金確定，於92年10月6 日
    易科罰金執行完畢，竟不知悔改。其明知自己於94年間已債
    信不佳，無資力清償對外借款，竟意圖為自己不法之所有，
    於94年3 月間某日，在台北縣板橋市○○○路○ 段166 號，
    佯稱欲投資鐘錶事業，向乙○○借款，並允以支付新台幣（
    下同）35萬元之高利，致乙○○一時不察，誤認甲○○將如
    期清償借款及上開約定利息，乃於94年3 月初某日，先後向
    玉山商業銀行（以下簡稱玉山銀行）及中國信託商業銀行（
    以下簡稱中國信託）分別貸款35萬元、30萬元，並陸續於附
    表一所示之時間，在台北縣板橋市不詳地點之自動付款機附
    近，將所領取之如附表一所示之金額交付予甲○○，另於附
    表二所示之時間、地點，以乙○○申辦之台新商業銀行信用
    卡、中國信託信用卡刷卡消費，購買之物品全數交付與甲○○，並約定所消費金額亦為借貸金額之一部，總計借貸865,
    240 元予甲○○，甲○○為取信乙○○，乃交付其向丙○○
    借用之支票（支票號碼QJ0000000 號、到期日94年6 月3 日
    、面額65萬元、支票號碼QJ0000000 號、到期日94年6 月3
    日、面額20萬元），及支票號碼不詳、由不詳之人為發票人
    之面額35萬元之支票共3 紙交付乙○○收執，以擔保還款，
    惟經乙○○屆期提示竟遭退票，且甲○○亦逃逸無蹤，乙○○始知受騙。
二、案經乙○○訴由台灣板橋地方法院檢察署檢察官偵查起訴。
    理  由
壹、證據能力有無之判斷：
（一）按被告以外之人於審判外之言詞或書面陳述，除法律有規
      定　者外，不得作為證據；被告以外之人於檢察事務官、
      司法警察官或司法警察調查中所為之陳述，與審判中不符
      時，其先前之陳述具有較可信之特別情況，且為證明犯罪
      事實存否所必要者，得為證據，刑事訴訟法第159 條第1
      項、第159 條之2 分別定有明文。查公訴人以證人丙○○
      、乙○○於警詢中之證詞為證據，辯護人於本院準備程序
      中否認其等證詞之證據能力。經查，證人丙○○、乙○○
      於警詢中之證詞，為審判外之陳述，且其等於警詢中證述
      之內容，核與其等於本院中所陳情節並無前後證述不符之
      情形存在，是其等警詢中之證詞已不具必要性，應認不具
      有證據能力。
（二）被告以外之人於偵查中向檢察官所為陳述，除顯有不可信
      之情況者外，得為證據，刑事訴訟法第159 條之1 第2 項
      定有明文。偵查中對被告以外之人（包括證人、鑑定人、
      告訴人、被害人及共同被告等）所為之偵查筆錄，或被告
      以外之人向檢察官所提之書面陳述，性質上均屬傳聞證據
      。惟現階段刑事訴訟法規定檢察官代表國家偵查犯罪、實
      施公訴，依法其有訊問被告、證人及鑑定人之權，證人、
      鑑定人且須具結，而實務運作時，檢察官偵查中向被告以
      外之人所取得之陳述，原則上均能遵守法律規定，不致違
      法取供，其可信度極高，職是，被告以外之人前於偵查中
      已具結而為證述，除反對該項供述得具有證據能力之一方
      ，已釋明「顯有不可信之情況」之理由外，不宜以該證人
      未能於審判中接受他造之反對詰問為由，即遽指該證人於
      偵查中之陳述不具證據能力。經查公訴人以證人丙○○、
      乙○○於偵查中之證詞為證據，辯護人雖於準備程序中否
      認其證據能力，惟被告與辯護人均未曾證明檢察官在偵查
      時，有何不法取供等客觀上顯不可信之情況，揆諸上揭說
      明，應認證人丙○○、乙○○於偵查中之證言具證據能力
      。
貳、有罪部分
一、訊據被告甲○○固不否認上揭借款事實，惟矢口否認有何詐
    欺犯行，辯稱：因為伊之朋友林佳榕在做鐘錶生意，並向伊
    表示有3 成之利潤，伊認為可以投資，就向告訴人乙○○告
    知這個構思，並向其借款，且答應支付伊之利潤之一半，告
    訴人乙○○陸續交付伊約計85萬元，伊乃交付告訴人乙○○
    面額分為20萬元、60萬元及35萬元之支票共3 張，但後來林
    佳榕並沒有設立工廠，所以伊交付告訴人乙○○之支票也就
    沒有兌現，伊並沒有詐欺之意圖云云。經查：
（一）告訴人乙○○於附表一所示之時間，交付附表一所示之金
      額予被告，另於附表二所示之時間、地點以告訴人乙○○
      所有之信用卡刷卡消費，所得物品均交附被告等情，為證
      人乙○○於本院審理中證述綦詳（本院卷二第26頁），且
      為被告所不爭執，並有乙○○於玉山銀行（000000000000
      0 號）、中國信託大安分行（000000000000 號） 、華南
      商業銀行五股分行（0000 0000000號）之帳戶明細表、中
      國信託、台新銀行刷卡明細表各1 份（本院卷第二第43至
      50頁、95年度偵字第9060號偵卷第16頁））在卷可憑，堪
      信其為真實。
（三）被告雖辯稱其並無詐欺故意云云，然查，被告供陳係為投
      資友人「林佳榕」之鐘錶行，而向告訴人乙○○借款，然
      被告卻無從提出確有投資上開鐘錶行之投資憑據，甚至無
      法說明「林佳榕」之年籍資料或該鐘錶行之名稱、設立地
      址等相關資料（95年度偵緝字第1576號卷第26頁），已難
      信其所稱為投資鐘錶行而向告訴人乙○○借錢等語為真實
      ，況被告於94年2 月間因債信不佳，無法使用支票，乃商
      請告訴人丙○○向台北國際商業銀行申請支票，並借由被
      告使用一情，為被告於本院審理中所坦承（本院卷二第72
      頁），顯見被告向告訴人乙○○借款時已債信不佳，而無
      清償能力，且被告亦未告知告訴人乙○○其所收受之以丙○○為發票人之支票，係被告向丙○○借用者，堪認其確
      有詐欺告訴人乙○○之意思。另查，被告於票據屆期未能
      兌現後，即失去蹤跡，告訴人乙○○無法找到被告一情，
      為證人乙○○於本院審理中證述明確（本院卷第28、29頁
      ），益證被告於借款當時並無清償之能力，嗣後亦無清償
      之意思，其有詐欺故意應堪認定。
（三）至證人乙○○雖於本院審理中證稱：被告於94年1 、2 月
      間，在台北縣板橋市○○○路○ 段166 號伊工作之便利商
      店，告訴伊其朋友在做鐘錶，想開立新品牌，欲邀請伊投
      資，但沒有說明要伊投資多少錢，伊表示沒有錢可以投資
      ，被告就建議伊向銀行辦理信用貸款，伊總共貸款75萬元
      ，另外還有以刷卡購買被告所需商品約10萬，被告表示該
      刷卡金額可以當作投資金額等語（本院卷第26頁），然此
      投資說法為被告所否認，並辯稱：伊是個人要投資朋友的
      鐘錶店，遂向告訴人乙○○借錢，而不是邀請其參與投資
      等語。經查，告訴人乙○○雖有交付被告金錢之事實，但
      卻未自被告處取得相關投資證明或投資公司之資料，且未
      曾到其所欲投資之公司參觀過，此業據證人乙○○於本院
      審理中證述明白（本院卷二第28頁），又告訴人乙○○提
      供其信用卡刷卡消費所得之物品，均非經營鐘錶所須之物
      品，而係被告個人所須之物品一情，亦據證人乙○○於本
      院審理中證述明白（本院卷二第26頁），並有台新銀行、
      中國信託銀行刷卡明細表各1 份在卷可佐（本院卷第二第
      49、50頁），則其究竟是否以投資該鐘錶店為名義交付金
      錢予被告，已有疑義，另衡以被告於收受告訴人乙○○交
      付之現金時，分別交付以丙○○為發票人，到期日均為94
      年6 月3 日，面額為65萬元、25萬元，及不詳人為發票人
      、面額為35萬元之支票共3 紙，此為證人乙○○於本院審
      理中證述綦詳（本院卷二第26頁），並有上開丙○○為發
      票人之支票影本2 紙附卷可憑，堪信為真實，倘告訴人乙○○真係投資鐘錶店，則投資本互有盈虧，無從擔保於短
      期內即能回收本金並獲取利潤，則身為介紹人之被告何須
      於收受告訴人交付之現金後，交付約3 個月後到期之上開
      支票，以為告訴人乙○○取回投資本金之擔保？綜上，足
      認被告所辯係向告訴人乙○○借款自行投資鐘錶店等語，
      應較為可採，併此敘明。
（四）被告雖另辯稱；伊票據屆期未能兌現後有清償告訴人乙○○15萬元，以換回面額35萬元之支票1 紙，顯示伊借款時
      非無清償之意思等語，此雖經告訴人乙○○於本院審理中
      陳述確有收到15萬元等語（本院卷二第42頁），然被告於
      借款當時隱瞞其並無清償能力，並交付向告訴人丙○○借
      用之支票以為還款擔保之事實，其確有詐欺犯行，已如前
      述，自難以被告犯罪後之清償行為，即倒果為因，反推被
      告於借款當時並無詐欺之意圖，併此敘明。
（五）綜上，足認被告明知其並無清償能力，仍向告訴人乙○○
      借款，其有詐欺犯行應堪認定，被告辯稱其雖向告訴人借
      款，但並無詐欺故意云云，並不可採。本案事證明確，被
      告犯行堪以認定，應予依法論科。
二、查被告行為後，刑法業於94年2 月2 日修正公布，95年7 月
    1 日起施行。按「行為後法律有變更者，適用行為時之法律
    ，但行為後之法律有利於行為人者，適用最有利於行為人之
    法律」，修正後刑法第2 條第1 項定有明文。此條規定係規
    範行為後法律變更所生新舊法比較適用之準據法，本身尚無
    新舊法比較之問題，於新法施行後，應一律適用新法第2 條
    第1 項之規定，先予敘明。再按本次法律變更，比較時應就
    罪刑有關之共犯、未遂犯、想像競合犯、牽連犯、連續犯、
    結合犯，以及累犯加重、自首減輕暨其他法定加減原因（如
    身分加減）與加減例等一切情形，綜其全部罪刑之結果而為
    比較（最高法院95年5 月23日95年度第8 次刑事庭會議決議
    參照）。茲就新舊法比較結果敘述如下：
（一）關於罰金刑部分，修正前刑法第33條第5 款規定，罰金刑
      為1 銀元以上，換算為新臺幣，僅為新臺幣3 元；修正後
      刑法第33條第5 款則將罰金刑提高為新台幣1 千元以上，
      並以百元計算之。而刑法第339 條詐欺取財之罰金刑規定
      為「處1,000 元以下罰金」，依修正前刑法第33條第5 款
      及罰金罰鍰提高標準條例第1 條前段之規定計算，修正前
      刑法第339 條之罰金刑最高為銀元1 萬元即新臺幣3 萬元
      ，最低為銀元1 元即新臺幣3 元；修正後罰金刑則為最高
      新臺幣3 萬元，最低為新臺幣1 千元，顯較為不利，是以
      修正前刑法之規定對被告較為有利。
（二）關於易科罰金之折算標準部分，修正前刑法第41條第1 項
      前段規定：「犯最重本刑為5 年以下有期徒刑以下之刑之
      罪，而受6 個月以下有期徒刑或拘役之宣告，因身體、教
      育、職業、家庭之關係或其他正當事由，執行顯有困難者
      ，得以1 元以上3 元以下折算1 日，易科罰金。」；依修
      正前罰金罰鍰提高標準條例第2 條前段（現已刪除）規定
      ：就其原定數額提高為100 倍折算1 日，則被告行為時之
      易科罰金折算標準，應以銀元300 元折算1 日，經折算為
      新臺幣後，應以新臺幣900 元折算為1 日。惟被告行為後
      ，新修正刑法第41條第1 項前段則規定：「犯最重本刑為
      5 年以下有期徒刑以下之刑之罪，而受6 個月以下有期徒
      刑或拘役之宣告者，得以新臺幣1 千元、2 千元或3 千元
      折算1 日，易科罰金。」，是比較新舊法之結果，以修正
      前之規定較有利於被告。
（三）綜此，依整體比較之結果，依修正後刑法第2 條第1 項前
      段之規定，本案應適用行為時之舊法（修正前刑法）處斷
      。
（四）被告行為後刑法第74條第1 款緩刑之規定，業已將原第74
      條第1 款修正為第74條第1 項第1 款，同時增列第2 至第
      5 項；且將「未曾受有期徒刑以上刑之宣告者」，修正為
      「未曾因故意犯罪而受有期徒刑以上刑之宣告者」，增列
      「故意」二字，對於被告不生有利與否之問題，依上開刑
      法第2 條第1 項之規定，應適用修正後刑法第74條第1 項
      第1 款之規定，併此敘明。
三、核被告甲○○所為，係犯刑法第339 條第1 項之詐欺取財罪
    。被告僅有一次向告訴人乙○○詐欺借款行為，雖告訴人乙○○陸續交付現金予被告，然為包括一罪，仍應僅論以一詐
    欺取財罪。被告前於92年間因入出國及移民法案件，經台灣
    高等法院判處有期徒刑6 月，得易科罰金確定，於92年10月
    6 日易科罰金執行完畢，有台灣高等法院被告前案紀錄表1
    份在卷可稽，其受有期徒刑之執行完畢，5 年以內故意再犯
    有期徒刑以上之罪，為累犯，應依刑法第47條第1 項規定加
    重其刑。爰審酌被告前有詐欺前科，有上開刑案紀錄表為憑
    ，其不知悔改，不思循正途獲取財物，詐騙他人財產，甚無
    法治觀念，且迄未全部賠償告訴人乙○○之損失，及其犯罪
    後否認犯行，態度欠佳等一切情狀，量處如主文所示之刑。
    又中華民國九十六年罪犯減刑條例業經立法院制定，並經總
    統於96年7 月4 日公布，自96年7 月16日起生效，被告犯罪
    時間在96年4 月24日以前，合於上開減刑條例第2 條第1 項
    第3 款之規定，且非同條例第3 條所定不得減刑之罪，應依
    上開減刑條例規定減其宣告刑2 分之1 ，並諭知易科罰金之
    折算標準。
貳、不另為無罪之諭知部分
一、公訴意旨略以：被告甲○○意圖為自己不法之所有，於94年
    2 月1 日在台北縣板橋市○○路○ 段37巷276 號，向告訴人
    丙○○佯稱合夥投資大坤環保公司，將告訴人丙○○登記為
    公司負責人，並以公司需資金運作為由，向告訴人丙○○借
    款40萬元，同時交付面額分別為76,500元、8 萬元、25萬5
    千元之本票3 紙交付告訴人丙○○以供擔保，告訴人丙○○
    不疑有他乃悉數借予，另要求告訴人丙○○前往台北國際商
    銀汀洲分行開立甲存帳戶，嗣被告向告訴人丙○○佯稱公司
    需支票周轉，希望告訴人丙○○能同意開立支票供公司周轉
    ，告訴人丙○○乃交付被告空白支票24張，自行保留印章，
    並要求被告須事先告知金額及用途始同意開立支票，被告嗣
    於不詳時間、地點竊取告訴人丙○○之印章一枚，復未經告
    訴人丙○○之同意，盜蓋告訴人丙○○之印章於支票上，簽
    發發票日分別為94年4 月30日、94年4 月30日、94年6 月3
    日、94年6 月3 日，面額共分別為60萬元、60萬元、65萬元
    、20萬元，金額共205 萬元之支票4 紙，交付告訴人乙○○
    等人，之後被告即逃逸無蹤，告訴人丙○○始知受騙。因認
    被告涉犯刑法第339 條第1 項之詐欺取財罪嫌、同法第320
    條第1 項之竊盜罪、同法第201 條之偽造有價證券罪嫌云云
    。
二、按犯罪事實應依證據認定之，無證據不得認定犯罪事實；又
    不能證明被告犯罪者，應諭知無罪之判決，刑事訴訟法第15
    4條第2項、第301條第1項分別定有明文。又事實之認定，應
    憑證據，如未能發現相當證據，或證據不足以證明，自不能
    以推測或擬制之方法，為裁判基礎（最高法院40年台上字第
    86號判例參照）。再者，認定不利於被告之事實，須依積極
    證據，苟積極證據不足為不利於被告事實認定時，即應為有
    利於被告之認定，更不必有何有利之證據（最高法院30年上
    字第816號判例）；而所謂「積極證據足以為不利被告事實
    之認定」係指據為訴訟上證明之全盤證據資料，在客觀上已
    達於通常一般之人均不致於有所懷疑，而得確信被告確曾犯
    罪之程度，若未達到此一程度，而有合理懷疑之存在時，即
    無從為有罪之認定（最高法院76年台上字第4986號判例）。
三、本件公訴人認為被告涉犯上開罪嫌，無非係以證人即告訴人
    丙○○於警詢及偵查中之證詞、被告偽造之丙○○支票2 紙
    、被告簽發之本票3 紙及丙○○支存票信查詢表1 份為其依
    據。訊據被告堅詞否認有何詐欺取財、竊盜及偽造有價證券
    之犯行，辯稱：伊有向告訴人丙○○借款23萬元左右，但伊
    有開一張25萬元之本票給告訴人丙○○，伊並沒有詐欺之意
    思。後來因為伊之債信不佳，所以請告訴人丙○○向銀行申
    請支票後，借其使用，伊有分別簽發8 萬元及76,500元之本
    票給告訴人丙○○作為補貼，嗣後伊向告訴人丙○○借用之
    支票只有4 張沒有兌現，發票日分別為94年4 月30日、94年
    4 月30日、94年6 月3 日、94年6 月3 日、面額分別為60萬
    元、60萬元、65萬元、20萬元，但此4 張支票都是經過告訴
    人丙○○親自蓋用印章而簽發，伊並沒有竊取告訴人丙○○
    之印章，也沒有偽造上開4 張支票云云。經查：
（一）告訴人丙○○於94年2 月間交付現金約40餘萬元予被告，
      被告乃交付以被告為發票人、到期日為94年5 月30日、6
      月14日、5 月15日，金額分為76,500元、8 萬元、25萬5
      千元及到期日不詳、金額6 萬元之本票共4 紙予告訴人丙○○一情，業經證人丙○○於本院審理中（本院卷二第63
      頁）證述明白，且為被告所不爭執，並有上開金額為8 萬
      元、76,500元、25萬5 千元之本票3 紙附卷可查（95年度
      偵字第6065號卷第7 頁），堪信為真實可採。
（二）告訴人丙○○雖證稱：上開交付被告之40萬元，係因被告
      遊說伊投資大坤公司，而交付予被告之投資款項，伊投資
      大坤公司後，被告說伊是公司股東，公司可能有一些帳務
      需要開立支票，所以請伊去申請支票帳戶，伊想說自己是
      股東，為取信公司，所以同意申請，但條件是支票、印章
      都要由伊保管等語（本院卷二第63、64頁），然此為被告
      所否認，並辯稱告訴人丙○○交付之款項係其向告訴人丙○○所借貸，支票帳戶亦係其因債信不佳無法使用支票，
      而請求告訴人丙○○申請支票帳戶供其使用等語，衡以被
      告當時僅為大坤公司之業務經理，此為證人丙○○於本院
      審理中證述明確（本院卷二第62頁），則告訴人丙○○若
      欲投資大坤公司，應與大坤公司之負責人商談投資事宜，
      或於交付投資款後向介紹人之被告拿取投資證明資料，然
      告訴人丙○○均未如此，而僅交付現金予被告，已有悖於
      常情，且大坤公司若因帳務需要使用支票，自應由大坤公
      司負責人簽發支票，而告訴人丙○○充其量僅為公司股東
      ，且投資額僅40萬元，金額不高，豈有由其簽發支票以供
      大坤公司帳務使用之理，況依常情，投資本互有盈虧，無
      從擔保於短期內即能回收本金並獲取利潤，則倘告訴人丙○○交付之現金40萬元係投資款項，則身為介紹人之被告
      當不須支付上開到期日距告訴人丙○○交付現金僅3 個月
      之本票4 紙，以擔保告訴人丙○○投資3 個月後即能取回
      投資本金，況被告於系爭4 紙支票退票後，有清償告訴人
      丙○○現金6 萬元，並取回原先交付告訴人丙○○之同額
      本票1 紙等情，已據證人丙○○於本院審理中證述明確（
      本院卷二第73頁），則以被告嗣後清償債款之行為觀之，
      益證上開告訴人丙○○支付款項應非投資款項，而係被告
      所借貸，被告前開所辯應較為可採。則告訴人丙○○既無
      投資大坤公司之事實，其申請支票帳戶當亦非供大坤公司
      使用，應係如被告所辯係供被告個人使用，故難認被告有
      何以投資大坤公司為幌子，詐騙告訴人丙○○交付金錢並
      申請支票帳戶供被告使用之情。且被告曾告知告訴人丙○○其個人債信不佳，故請告訴人丙○○申請支票帳戶一情
      ，為證人丙○○於本院審理中證述明白（本院卷二第79頁
      ），可知告訴人丙○○於借款予被告當時，已知悉被告之
      經濟狀況不佳，而於借款當時並未陷於錯誤，當亦難認被
      告有何詐欺故意，併此敘明。
（三）告訴人丙○○向台北國際商業銀行申請支票帳戶後，被告
      先後向告訴人拿取24張空白支票，而其中發票日分別為94
      年4 月30日、94年4 月30日、94年6 月3 日、94年6 月3
      日，面額共分別為60萬元、60萬元、65萬元、20萬元，金
      額共205 萬元之支票4 紙未兌現一情，業據告訴人於本院
      審理中證述明白，並有金額分別為65萬元、20萬元之支票
      影本各1 紙（95年度偵字第9060號卷第14、15頁）、支存
      票信查詢1 份在卷可佐（95年度偵字第6065號卷第5 頁）
      ，堪信為真實。然此僅能證明被告確有使用上開未兌現之
      4 紙支票，尚難據此認定上開支票為被告所偽造。
（四）證人丙○○雖於本院審理中證稱：（辯護人問：你於報案
      當時說被告偷你的印章？）伊在96年6 月30日報案時，發
      現伊之支票印章不見了，跳票之4 張支票上，除其中2 張
      的金額60萬元是伊寫的外，其他都不是伊寫的，伊也沒有
      蓋章，但上面卻有伊之印鑑章，因為支票都在被告之手上
      ，伊懷疑被告怎麼有辦法在支票上蓋這些章等語（本院卷
      二第68頁），然告訴人丙○○於本院審理中經被告陳明簽
      發系爭60萬元支票2 張之情形後，改證稱：被告曾經要求
      伊開立金額各為60萬元之支票2 張，但因被告無法說明清
      楚用途，所以伊僅填寫金額，但未於支票上蓋章，將支票
      退回給被告，過幾天，被告又約伊見面，並向伊說明金額
      、用途等事項，伊有同意要蓋章，但後來因伊起身接電話
      ，被告遂經伊之同意，自行蓋章等語（本院卷二第73頁）
      ，告訴人對於究有無簽發上開金額60萬元支票，前後證述
      不一，互有矛盾，尚難僅以證人丙○○於偵查中證稱並未
      同意蓋章於系爭4 張未兌現支票上，即推認被告有竊盜告
      訴人丙○○印章，並盜蓋於系爭4 張支票上之偽造有價證
      券之犯行。
（五）況查，系爭印章平日均由告訴人丙○○保管，放置於告訴
      人丙○○位於台北縣板橋市○○路○ 段37巷276 號住處之
      衣櫥中，而被告雖知悉告訴人丙○○上開住處之住址，但
      不曾到過該處；另告訴人丙○○之住處平日均有上鎖，必
      須以鑰匙開鎖，其住處門窗亦未發現遭破壞之情形，也沒
      有遭竊之情形發生；又告訴人丙○○與被告見面期間，被
      告亦未拿過告訴人丙○○之印章，離開見面處後則由告訴
      人丙○○將印章放置於其背包中，並放回住處衣櫥中等節
      ，業據證人丙○○於本院審理中證述明確（本院卷二第65
      、67、68頁），足認告訴人丙○○放置印章之住處衣櫥並
      無遭他人進入竊取之情形，而被告亦無法利用與告訴人見
      面之機會盜用該印章，亦證被告並未竊盜告訴人丙○○之
      印章。
（六）綜上，依公訴人所舉前開證據固足以證明被告曾向告訴人
      丙○○借款及借用支票，嗣後有4 張支票未兌現之事實，
      然尚不足以使本院確信被告有何竊盜、詐欺取財及偽造有
      價證券之犯行，此外，復查無其他積極證據足資證明被告
      確有上開之犯行，本案不能證明被告此部分之犯罪，揆諸
      首揭法條及判例意旨，本應為被告無罪之諭知，惟公訴人
      認此部分與前開已起訴有罪部分有連續犯及牽連犯之裁判
      上一罪關係，爰不另為無罪之諭知。
據上論斷，應依刑事訴訟法第299 條第1 項前段，刑法第2 條第
1 項前段、第339 條第1 項、第47條第1 項，修正前刑法第41條
第1 項前段，罰金罰鍰提高標準條例第1 條前段、修正前罰金罰
鍰提高標準條例第2 條，現行法規所定貨幣單位折算新台幣條
例第2 條，中華民國九十六年罪犯減刑條例第2 條第1 項第3款
、第7 條、第9 條，判決如主文。
本案經檢察官陳旻源到庭執行職務。
中　　華　　民　　國　　96　　年　　11　　月　　6 　　日
                  台灣板橋地方法院刑事第十三庭
                      審判長法　官  李麗珠
                            法  官  許映鈞
                            法  官  俞秀美
上列正本證明與原本無異。
如不服本判決，應於送達後十日內敘明上訴理由，向本院提出上
訴狀。
                            書記官  謝怡貞
中　　華　　民　　國　　96　　年　　11　　月　　6 　　日
附錄本案論罪科行之法條：
中華民國刑法第339條
意圖為自己或第三人不法之所有，以詐術使人將本人或第三人之
物交付者，處5 年以下有期徒刑、拘役或科或併科1 千元以下罰
金。
以前項方法得財產上不法之利益或使第三人得之者，亦同。
前二項之未遂犯罰之。
附表一
┌──┬──────┬──────┬─────────┐
│編號│時間        │金額（新台幣│備註              │
│    │            │            │                  │
├──┼──────┼──────┼─────────┤
│一  │94年3月3日  │44萬元      │自玉山銀行帳戶領款│
│    │            │            │16萬元；自中國信託│
│    │            │            │帳戶領款28萬元    │
├──┼──────┼──────┼─────────┤
│二  │94年3月7日  │19萬8千元   │自玉山銀行帳戶領出│
│    │            │            │                  │
├──┼──────┼──────┼─────────┤
│三  │94年3月10日 │2萬元       │自華南銀行帳戶領出│
│    │            │            │                  │
├──┼──────┼──────┼─────────┤
│四  │94年3月28日 │1萬元       │同上              │
├──┼──────┼──────┼─────────┤
│五  │94年4月1日  │2萬元       │同上              │
├──┼──────┼──────┼─────────┤
│六  │94年4月3日  │5萬元       │同上              │
├──┼──────┼──────┼─────────┤
│七  │94年4月13日 │2萬元       │同上              │
├──┼──────┼──────┼─────────┤
│八  │94年5月16日 │4萬元       │自中國信託帳戶領出│
└──┴──────┴──────┴─────────┘
附表二
┌──┬──────┬────┬──────┬────┐
│編號│時間        │金額    │ 地點       │備註    │
├──┼──────┼────┼──────┼────┤
│一  │94年3月17日 │1萬8千元│板興珠寶銀樓│中國信託│
│    │            │        │            │信用卡  │
├──┼──────┼────┼──────┼────┤
│二  │94年3月17日 │1萬8千元│板興珠寶銀樓│台新銀行│
│    │            │        │            │信用卡  │
├──┼──────┼────┼──────┼────┤
│三  │94年3月21日 │2萬5千元│伍福寵物用品│同上    │
│    │            │        │店          │        │
├──┼──────┼────┼──────┼────┤
│四  │94年3月23日 │2,080元 │悅榕汽車旅館│同上    │
│    │            │        │有限公司    │        │
├──┼──────┼────┼──────┼────┤
│五  │94年3月24日 │同上    │同上        │同上    │
├──┼──────┼────┼──────┼────┤
│六  │94年3月30日 │同上    │同上        │同上    │
└──┴──────┴────┴──────┴────┘
